【裁判字號】    91,自,400
【裁判日期】    920318
【裁判案由】    傷害
【裁判全文】
臺灣臺南地方法院刑事判決                          九十一年度自字第四號
    自  訴  人  甲○○
    被      告  丙○○
右列被告因傷害案件，經自訴人提起自訴，本院判決如左：
    主  文
丙○○傷害人之身體，處拘役參拾日，如易科罰金，以參佰元折算壹日。
    事  實
一、緣甲○○於民國九十一年十月二十八日下午三時十分許，駕駛車牌號碼ＵＭ—四
    二六六號箱型車（張貼主張台灣獨立之文宣）在北安路二段六三巷口等候紅燈，
    適有乙○途經該處，以其所用杖敲擊其車，甲○○見狀將該車迴轉停在六三巷
    路邊，質問乙○為何要以杖敲擊其車，因不滿乙○否認其事，並責渠是禍國
    殃民之台獨份子，遂憤而出手毆打年歲已高（民國九年四月十二日生）之乙○胸
    部三拳（未驗傷）。詎在馬路對面之丙○○見狀，對甲○○心生不滿，悄悄走來
    ，趁甲○○不注意之際，以其手持之柺杖朝甲○○之右額頭揮打一下，致甲○○
    受右眉毛上側撕裂傷縫合六針及右眼臉瘀血之傷害。
二、案經甲○○向本院提起自訴。
    理  由
一、右揭事實，業據被告丙○○於審理中坦承不諱，核與證人乙○於警訊時證述之被
    告持柺杖毆打自訴人情節及自訴人於警訊時及審理中指訴被毆情節均相符，並有
    自訴人之箱型車之相片一張、受傷相片二張及診斷證明書一張在卷可資佐證，罪
    證明確，被告犯行堪以認定。至證人乙○於審理中結稱：伊碰到甲○○的車子，
    甲○○就打伊，伊沒有罵甲○○是台獨份子；伊被打後，沒注意丙○○是否有拿
    拐杖打甲○○，伊不知道他有沒有打云云，無非事後迴護被告丙○○之詞；另自
    訴人於審理中否認渠有毆打乙○乙節，有違事理，且與本院上開查證所得之事實
    不合，均非可採信。
二、核被告所為，係犯刑法第二百七十七條第一項之傷害罪。爰審酌被告因不滿自訴
    人與乙○因統獨主張歧異而發生爭執，出手毆打年歲已高（民國九年四月十二日
    生）之乙○，而持柺杖毆打自訴人之右額頭一下，致自訴人受有右眉毛上側撕裂
    傷縫合六針及右眼臉瘀血之傷害，惟前無犯罪前科，素行良好，有台灣高等法院
    被告全國前案紀錄表乙紙附卷足憑，因一時氣憤衝動致罹本罪，且審理中已坦白
    認過等一切情狀，量處如主文所示之刑，並諭知易科罰金折算標準，以資懲儆。
三、據上論斷，應依刑事訴訟法第三百四十三條、第二百九十九條第一項前段，刑法
    第二百七十七條第一項、第四十一條第一項前段，罰金罰鍰提高標準條例第一條
    前段、第二條，判決如主文。。
中      華      民      國      九十二      年      三    月    十八    日
                              臺灣臺南地方法院刑事第二庭
                                  法  官    柯顯卿
右正本與原本無異
如不服本判決應於送達後十日內向本院提出上訴狀
                                  書記官    許悉愛
中      華      民      國      九十二      年      三    月    十九    日
附錄本案論罪科刑法條全文：
刑法第二百七十七條第一項：傷害人之身體或健康者，處三年以下有期徒刑、拘役或
                          一千元以下罰金。


司法院資訊處製作；財團法人民間司法改革基金會備份。
